臺灣臺中地方法院刑事判決　　　　　　　100年度易字第329號
公　訴　人　臺灣臺中地方法院檢察署檢察官
被　　　告　徐梓欽
上列被告因竊盜等案件，經檢察官提起公訴（99年度偵字第2566
7、26776號），被告就被訴事實為有罪之陳述，經本院告知簡式
審判程序之旨，並聽取當事人之意見後，裁定改以簡式審判程序
審理，判決如下：
    主  文
徐梓欽犯踰越牆垣竊盜罪，累犯，處有期徒刑玖月；又犯攜帶兇
器竊盜未遂罪，累犯，處有期徒刑伍月，扣案之黑色手套1 雙沒
收之。應執行有期徒刑壹年，扣案之黑色手套1 雙沒收之。
    犯罪事實及理由
一、犯罪事實及證據名稱：
    除起訴書犯罪事實欄一(一)第一列「於99年8 月11日上午10時
    至同日晚間8 時間某時」，應更正為「於99年8 月11日16、
    17時許」，起訴書犯罪事實欄一(二)第3 列「復以其所有之指
    甲刀1 支」，應更正為「復以其所有具殺傷力客觀上可供兇
    器使用之指甲刀1 支」；及證據名稱應增加被告於本院之自
    白外，餘均引用檢察官起訴書之記載（如附件）。
二、論罪科刑之理由：
  (一)按被告行為後，刑法第321 條第1 項業於100 年1 月26日修
    正公布，並自同年月28日生效，修正後之刑法第321 條第1
    項，除第1 款之構成要件有變更外，刑度亦增訂「得併科新
    臺幣十萬元以下罰金」，比較新舊法結果，新法對被告非較
    為有利，依刑法第2 條第1 項規定，自應適用行為時即修正
    前刑法第321 條第1 項之規定處斷，合先敘明。
  (二)又按刑法第321 條第1 項第3 款攜帶兇器竊盜罪，係以行為
    人攜帶兇器竊盜為其加重條件，此所謂兇器，其種類並無限
    制，凡客觀上足對人之生命、身體、安全構成威脅，具有危
    險性之兇器均屬之，且祇須行竊時攜帶此種具有危險性之兇
    器為已足，並不以攜帶之初有行兇之意圖為必要（最高法院
    79年度台上字第5253號判例意旨參照）。查被告就犯罪事實
    一(二)部分，其持以行竊用之指甲刀1 支，為金屬材質之工具
    ，質地尖銳，如持以行兇，依一般社會通念，足以對人之生
    命、身體、安全產生危害，自屬兇器無訛。
  (三)是核被告徐梓欽就犯罪事實一(一)所為，係犯刑法第306 條第
    1 項之侵入住宅罪、修正前刑法第321 條第1 項第2 款之踰
    越牆垣竊盜罪。被告以一行為而觸犯刑法第306 條第1 項之
    侵入住宅罪及修正前刑法第321 條第1 項第2 款之踰越牆垣
    竊盜罪，為想像競合犯，應依刑法第55條前段規定，從一重
    依修正前刑法第321 條第1 項第2 款之踰越牆垣竊盜罪處斷
    。被告徐梓欽就犯罪事實一(二)部分，係持具殺傷力客觀上可
    供兇器使用之指甲刀1 支，打開落地門之門鎖進入住宅內行
    竊而未遂，是核被告徐梓欽就犯罪事實一(二)所為，係犯修正
    前刑法第321 條第2 項、第1 項第3 款之攜帶兇器竊盜未遂
    罪（侵入住宅部分未據告訴）。檢察官起訴書認被告前揭犯
    行，係犯刑法第320 條第3 項、第1 項之普通竊盜未遂罪，
    容有未洽，惟其起訴之基本社會事實相同，爰就此依刑事訴
    訟法第300 條規定，變更檢察官起訴書所引應適用之法條。
    被告所犯上開2 罪間，犯意各別，行為互殊，應予分論併罰
    。
  (四)爰審酌被告徐梓欽正值青壯，不思以正途獲取金錢財物，竟
    擅自踰越牆垣侵入他人住宅，徒手竊取他人所有之金項鍊2
    條及金手鍊1 條；另並持客觀上可供兇器使用之指甲刀1 支
    ，打開另他人住宅落地門之門鎖入內行竊，其行為均顯然嚴
    重危害他人居住之安全，殊值非難；另兼衡被告就犯罪事實
    一(一)部分，於本院始坦承犯行，就犯罪事實一(二)部分，則始
    終坦承犯行；及被告迄未將竊得之金項鍊2 條、金手鍊1 條
    返還被害人江麗雪，亦未與被害人江麗雪和解賠償損失；暨
    其犯罪之動機、目的、手段、無業之生活狀況、高職畢業之
    智識程度、所生之損害等一切情狀，分別量處如主文所示之
    刑，並定其應執行之刑。
  (五)被告於犯罪事實一(二)行竊時所使用之安全帽1 頂、口罩1 個
    、指甲刀1 支，雖均係供被告犯前開竊盜罪所用之物，惟皆
    未扣案，為免將來執行上之困難，爰不予宣告沒收。至扣案
    之黑色手套1 雙，則係被告所有供犯前開竊盜罪所用之物，
    ，業據被告供明在卷，爰依刑法第38條第1 項第2 款規定沒
    收之。
三、應適用之法條：
  (一)刑事訴訟法第273 條之1 第1 項、第299 條第1 項前段、第
    300條、第310 條之2 、第454 條第1 、2 項。
  (二)刑法第2 條第1 項、第306 條第1 項、修正前刑法第321 條
    第1 項第2 款、修正前刑法第321 條第2 項、第1 項第3 款
    、第25條、第25條、第47條第1 項、第51條第5 款、第38條
    第1 項第2 款。
四、本判決係依刑事訴訟法第310 條之2 、第454 條第1 項製作
    ，依法僅記載當事人欄、主文、犯罪事實、證據名稱以及應
    適用之法條，其中犯罪事實及證據名稱部分，準用同法第45
    4 條第2 項規定，逕引用起訴書之記載。
五、如不服本判決，應自判決送達之日起10日內，向本院提起上
    訴。
本案經檢察官葉芳如到庭執行職務。
中    華    民    國   100    年    2     月    25    日
                  刑事第六庭    法  官  黃佩韻
以上正本證明與原本無異。
如不服本判決，應於收受判決後10日內向本院提出上訴書狀，並
應敘述具體理由。其未敘述上訴理由者，應於上訴期間屆滿後20
日內向本院補提理由書（均須按他造當事人之人數附繕本）「切
勿逕送上級法院」。告訴人或被害人如對本判決不服者，應具備
理由請求檢察官上訴，其上訴期間之計算係以檢察官收受判決正
本之日期為準。
                                書記官  林柏名
中    華    民    國   100    年    2     月    25    日
附錄論罪科刑法條
修正前中華民國刑法第321 條第1 項
犯竊盜罪而有左列情形之一者，處6 月以上、5 年以下有期徒刑
：
一、於夜間侵入住宅或有人居住之建築物、船艦或隱匿其內而犯
    之者。
二、毀越門扇、牆垣或其他安全設備而犯之者。
三、攜帶兇器而犯之者。
四、結夥三人以上而犯之者。
五、乘火災、水災或其他災害之際而犯之者。
六、在車站或埠頭而犯之者。
附件：